# 取得政府补助的示范性项目建成后的会计处理

提问人：ChuminTse 时间：2018-02-07 14:37:27
对于取得政府补助的示范性项目建成后的会计处理有些疑问，请教下各位，。例如甲企业建设两个资源循环利用的示范性项目A、B，A项目获取政府投资 100 万，企业自筹资金 200 万，共投资 300 万元，该项目主要是引用某污水处理厂的处理后的污水，进行再加工，并将其引至公司办公楼用作冲厕、清洗地板等用水，根据政府拨付资金的文件，企业在建成该项目并经过指定部门验收后应将专项应付款 100 万元转至资本公积，在建工程转入固定资产；B项目获取政府投资 10 万，企业自筹资金 35 万，共投资 45 万元，该项目建设了一个花果园，员工可在里面自由种植蔬果等植物并获得蔬果的所有权，另外建设部分配套设施，对雨水进行净化，对餐厨垃圾进行处理，用净化后的雨水以及处理过的餐厨垃圾对植物进行灌溉施肥等，根据政府拨付资金的文件，企业在建成该项目并经过指定部门验收后应将专项应付款 100 万元转至资本公积，在建工程转入固定资产；一、请问AB项目是否符合固定资产的定义？A项目的经济效益主要是为甲企业节省自来水费，B项目的经济效益好像并无明显的体现？二、政府的投入是否符合政府对企业投入资本的定义？

回答人：chenyiwei
1 、是否符合资产定义，可以考虑日后运行过程中预计可节约的累计自来水费是否超出该项目的建设和运行支出。 花果园项目可考虑作为职工福利设施处理。 2 、政府补助还是资本性投入需结合具体文件规定判断，但似乎构成政府补助的可能性更大。